# IPO 中介机构费资本化后是否预提

提问人：godlikedonkey 时间：2023-06-30 17:30:48
某拟上市公司，材料受理后发生的中介机构费资本化处理，计入其他流动资产。IPO中介机构费，费用化处理阶段，公司按照合同预定付款进度计入计提费用，并计提应付账款。 问：资本化阶段，PO中介机构费是否仍然预提？

回答人：chenyiwei
不论是资本化阶段还是费用化阶段，中介服务费相关负债的确认和计量原则是一样的，即依据接受相关服务的进度逐步计提确认。所以在进入到资本化阶段后，也仍应按照相同原则计提确认负债。对应的借方科目的改变不影响负债计提的原则。